# 追缴以前年度增值税退税的会计处理

提问人：hxy19781108 时间：2017-09-14 11:49:44
客户是一家资源综合利用企业，一直享受增值税即增即退的税收优惠，在收到退税的时候记入营业外收入（当然现在是其他收益）。
前两个月客户突然收到当地国税局的税务事项通知书，内容是 15 年的时候客户因为某次环保检查未达标被环保局开具了行政处罚书，当时罚款 5 万元。现在税务局通知根据法规被环保局处罚的，从违规行为发生之日起不可以退税，所以要追缴从 15 年到现在所有收到的退税，金额很大而且影响到 15 、 16 、 17 年 3 期。想问，税务局 17 年追缴以前几年的退税，要怎么账务处理？一定要作为会计差错更正追溯调整前期报表吗？有没有可能认为由于追缴行为发生在 17 年，则一次性处理在 17 年，金额很大，如果每期调整对每年净利润的影响超过5%不到10%，如果 17 年一次性调整对 17 年当年净利润的影响近30%

回答人：chenyiwei
根据财政部、国家税务总局“关于印发《资源综合利用产品和劳务增值税优惠目录》的通知”（财税[2015]78号）第四条规定：“已享受本通知规定的增值税即征即退政策的纳税人，因违反税收、环境保护的法律法规受到处罚(警告或单次 1 万元以下罚款除外)的，自处罚决定下达的次月起 36 个月内，不得享受本通知规定的增值税即征即退政策。”即，此次税务机关追缴 2015 年之后退税款的法规依据，在 2015 年已经存在。 相应地，因为本案例中被审计单位被罚款 5 万元是在 2015 年，自处罚决定下达之日起 36 个月不享有退税资格，因此在该期间内该公司继续将退税款确认为营业外收入就属于前期差错，且涉及金额超出财务报表整体重要性水平，属于重大前期差错，应追溯重述前期报表处理。